408Edepot - Archives communales déposées de Pesmes
Archives Départementales de la Haute-Saône
- ARCHIVES ANCIENNES
  - FINANCES, IMPOTS ET COMPTABILITE
    - Comptes des recettes et des dépenses de la ville de Pesmes. Recettes de 15 francs payés par les habitants de la commune de Chassey, pour leur quote-part du luminaire de l'église de Pesmes; 8 francs 5 gros pour les bienfaits et aumônes au buffet de la fabrique et de la chapelle Notre-Dame. Des amendes adjugées à la ville sur ceux qui commettent des délits dans le bois du Félot. Achat de cinq carterons d'oing, pour le marguillier chargé de graisser les cloches. Confection de clefs et d'un tronc pour la chapelle de Notre-Dame. Réduction des murailles et comblement des fossés du château. Réparations à l'horloge. Requête de Pierre Lazarre, de Bordeaux, adressée aux échevins de Pesmes, à l'effet d'obtenir la permission de résider à Pesmes et d'y tenir une boutique d'apothicaire, à charge de vivre catholiquement et en homme de bien. Compte rendu à Claude Landriano et autres échevins de Pesmes, de tout ce qui a été reçu et dépensé par les communes dépendant de la seigneurie de Pesmes, pour l'entretien des gens de guerre logés à Pesmes en 1595, par ordre du comte de Champlitte, gouverneur de la Province. Etat des maisons et chambres infectées en 1636, nettoyées et repurgées par le nommé Mauris. Achat de froment et de seigle pour faire du pain aux soldats allemands en garnison à Pesmes. Fournitures de vivres au comte de Reurtheberg. 5O francs pour 8 jours de solde au lieutenant des Allemands. Cahiers, 160 feuillets papier., 1575-1660; 408 Edepot 23; CC10
      EDIFICE CULTUEL; FINANCES COMMUNALES; FORTIFICATION
      LANDRIANO (Claude de); LAZARRE (Pierre); MAURIS; REURTHEBERG (de)
    - Comptes des recettes et des dépenses de la ville de Pesmes. Envoi d'une demi-douzaine de pains blancs aux révérends pères Capucins de Pesmes. Messager envoyé à Besançon pour porter bénir un calice, une chasuble et un surplis. Paiement d'une somme de 9 francs 15 sous à Etienne Gusna pour avoir fait les écussons de madame la marquise de la Baulme, lors de son inhumation. Envoi d'un quartier de veau et de six pintes de vin aux Capucins. Dépense de la somme de 16 francs pour les funérailles de la marquise de la Baulme; de celle de 412 francs donnée au maître d'hôtel de monseigneur le marquis de Saint-Martin, pour paiement d'une queue de vin due par la ville audit seigneur; de celle de 12 francs au secrétaire du marquis de Saint-Martin, pour prix du cens annuel de 24 mesures d'avoine, que la ville lui doit pour droit de morte paisson. 135 pièces papier., 1662-1677; 408 Edepot 24; CC11
      BAULME (marquise de la); GUSNA (Etienne); SAINT-MARTIN (de)
    - Comptes des recettes et des dépenses de la ville de Pesmes. Payé 22 francs à Jean Curot, de Sauvigney, pour avoir conduit une voiture d'avoine au camp de Besançon; 20 francs pour achat d'un taureau. Conduite des bagages et des soldats malades du régiment du lieutenant-colonel de Bouillon, passant à Pesmes. Fourniture de deux feuillettes de vin à deux compagnies d'infanterie. Payé 4 livres 10 sous aux soldats de monsieur de Montfort, qui ont nettoyé la fontaine de la rue Basse et la muraille à l'entour du bassin; 10 sous pour port d'une lettre au marquis de Rechelle, à Gray. Fourniture de 24 pintes de vin rouge à la compagnie du sieur de Creville, lorsque les troupes françaises entrèrent à Pesmes, le 15 février 1674. Achat de serge blanche, pour garnir le ban des échevins. Réparations aux vitres de l'église cassées par la grêle. Cahiers, 200 feuillets papier., 1682-1698; 408 Edepot 25; CC12
      EDIFICE CULTUEL; FINANCES COMMUNALES; GUERRE
      BOUILLON (de); CREVILLE (de); CUROT (Jean); MONTFORT (de); RECHELLE (de)
    - Comptes des recettes et des dépenses de la ville de Pesmes. Paiement au sieur Vaudrimey, receveur du Roi à Gray, de la somme de 1000 livres, pour l'imposition royale; de celle de 22 livres 10 sous, pour l'imposition des Ponts et Chaussées; de celle de 720 livres pour la capitation; de celle de 66 livres pour la recherche des faux nobles et de celle de 42 livres pour les fortifications de Besançon. Arpentement des terres vaines et vagues, situées sur le territoire de Pesmes. Prières publiques pour la conservation des biens de la terre. Réparation à une vitre de l'église brisée pendant la nuit par un voleur. Incendie le jour de la Fête-Dieu en 1701. Sommation à l'étapier de se munir de bonnes denrées en raison du grand nombre de troupes qui doivent passer à Pesmes. Transport des bagages et de l'atelier du salpêtrier. Gages du messager du seigneur marquis de la Baulme. Poisson envoyé en aumône aux Capucins. Paiement de rentes à madame de Maranches. 150 pièces papier., 1701-1703; 408 Edepot 26; CC13
      BESANCON; PESMES
      MARANCHES (de); VAUDRIMEY
    - Comptes des recettes et des dépenses de la ville de Pesmes. Achat d'ornements pour l'église. 192 livres payées à huit pionniers envoyés à Strasbourg par ordre de l'Intendant de la province; 8 livres 10 sous pour l'acquisition d'un verrat. Achat de six fromages pour en faire présent à monsieur de Montrichier, subdélégué de l'Intendant à Gray. Arrivée de deux compagnies du régiment de Bourgogne pour le quartier d'hiver. Payé 2 livres au doyen de Gray, pour ses droits du port des onctions et de visite des registres de la paroisse. Pain, vin et viande envoyés aux Capucins pour leurs peines d'avoir assisté à une procession. Incendie dans la bois du Félot. Curage du creux Marmet, situé près de la maison de monsieur de Résie. Fourniture de pierres pour le rétablissement du creux Molard. Cinquante livres de carpes envoyées aux Capucins pour leur carême. Poisson offert au chanoine d'Orival et à deux autres missionnaires venus à Pesmes pour prêcher pendant un jubilé. 130 pièces papier., 1706-1708; 408 Edepot 27; CC14
      MONTRICHIER (de); ORIVAL (d')
    - Comptes des recettes et des dépenses de la ville de Pesmes. Payé 6 francs pour prise de deux loups sur le territoire de Pesmes. Ordre de faire manger du pain de froment aux cavaliers logés chez les habitants et de faire un magasin, pour y recevoir les foins et avoines envoyés par les communautés voisines. Paiement d'intérêt de rente à monsieur Ignace Froissard de Bersaillin. Réparation à la lanterne du Saint-Sacrement. Achat de deux livres de chancolard (?) pour un prédicateur. Vin d'honneur envoyé au marquis de la Baulme-Montrevel, à son arrivée à Pesmes. Paiement des gages de l'organiste. 130 pièces papier., 1709-1714; 408 Edepot 28; CC15
      BAULME-MONTREVEL (de la); FROISSARD DE BERSAILLIN (Ignace)
    - Comptes des recettes et des dépenses de la ville de Pesmes. Achat de clous et de rubans pour le dais le jour de la Fête-Dieu. Achat de thé, café et sucre pour le révérend père provincial des Capucins. Procession à Notre-Dame de Laffan pour obtenir de la pluie. Achat d'une lampe pour l'église. Vin d'honneur à monsieur de Champagney. Achat de cordes pour les cloches. Paiement d'intérêts à madame de Chevigney. 145 pièces papier., 1715-1717; 408 Edepot 29; CC16
      CHAMPAGNEY (de); CHEVIGNEY (de)
    - Comptes des recettes et des dépenses de la ville de Pesmes. En 1718, la cote royale était de 1 franc 6 livres, celle de la capitation de 1 221 livres, celle du quartier d'hiver des troupes de 25 livres, celle des Ponts et Chaussées de 234 livres et celle du chapitre de Besançon de 34 livres. Payé 10 livres 6 sous 8 deniers aux maire et échevins pour leurs honoraires; 12 livres pour un dîner offert par la ville aux curé, familiers, maire et échevins le jour de la fête de Notre-Dame de Laffan. Achat d'une pinte de vin pour laver les autels le jeudi saint. Taxes aux animaux nuisibles. Tarif des octrois de la ville de Pesmes. Payé 2 livres au curé pour dire une messe pour le succès d'un procès que soutient le marquis de la Baulme. Réparations aux prisons et à l'église. Passage de deux compagnies d'invalides. 136 pièces papier., 1718-1719; 408 Edepot 30; CC17
      EDIFICE CULTUEL; FINANCES COMMUNALES
    - Comptes des recettes et des dépenses de la ville de Pesmes. Emprunt de 22000 livres pour acquitter les dettes de la ville. Paiement d'intérêts de rente à monsieur de Sagey d'Ornans. Consignation au bailliage de Dole d'une somme de 2522 livres 8 sous que la ville doit à monsieur de Mentigney et que ce dernier refuse de recevoir. Paiement: d'intérêts à madame d'Auxonges; d'une somme de 9 livres au curé de Pesmes pour son presbytéral et la procession des Rogations; d'une somme de 30 livres pour location d'une maison devant servir à héberger les fourrages des troupes. Pavage des écuries occupées par les chevaux des dragons de Bauffremont en quartier d'hiver à Pesmes. Réparations aux bancs de la maison de ville. Payé 2 livres 8 sous au sieur Girardot, pour les hosties qu'il a fournies à l'église, pendant 2 ans. Révision, par Sébastien Delagrée, écuyer, avocat en Parlement, et nommé par l'Intendant de la province, des comptes de 20 années de la ville de Pesmes. 115 pièces papier., 1720-1728; 408 Edepot 31; CC18
      AUXONGES (d'); DELAGREE (Sébastien); GIRARDOT; MENTIGNEY (de); SAGEY (de)
    - Comptes des recettes et des dépenses de la ville de Pesmes. Réparations aux écuries de monsieur de Romain. Construction d'une grille en bois à l'entrée du cimetière. Réparations au portail de l'église. 25 livres pour indemnité de logement à l'ingénieur des Ponts et Chaussées. Paiement des frais occasionnés par un guet et garde de 4 mois, au sujet de la peste. Achat d'un chapeau au sergent de la mairie. Paiement d'une somme de 40 livres à la veuve Fauley, mère temporelle des révérends pères Capucins de Pesmes; des gages du messager du marquis de la Baulme; d'une somme de 6 livres à Antoine Nedey, menuisier, pour avoir fait deux confessionnaux à l'église pour le jubilé et façon d'un châssis et d'un volet à la maison de ville. 147 pièces papier., 1721-1723; 408 Edepot 32; CC19
      CIMETIERE; EDIFICE CULTUEL; FINANCES COMMUNALES
      FAULEY (veuve); NEDEY (Antoine); ROMAIN (de)
    - Comptes des recettes et des dépenses de la ville de Pesmes. Pavage des écuries occupées par les chevaux des gendarmes de la Reine en quartier à Pesmes. Transport de 3 soldats à Gray, devant aller ensuite à l'hôtel-royal des Invalides. Réparations aux écuries de monsieur de Rouffange, où sont logés les chevaux de la garnison. Paiement d'une somme de 30 livres accordée par la ville à la congrégation de la chapelle Saint-Roch. Réparations aux pavés des chambres de l'hôtel de ville. Achat de cierges de cire blanche du poids d'une livre et demie chacune, pour le maire, les échevins et le secrétaire de la ville, le jour de la Fête-Dieu. 160 pièces papier., 1724-1725; 408 Edepot 33; CC20
      FINANCES COMMUNALES; HOTEL DE VILLE
      ROUFFANGE (de)
    - Comptes des recettes et des dépenses de la ville de Pesmes. Paiement des frais occasionnés par un procès entre les communes de Pesmes, Broye, Aubigney et Sauvigney, au sujet du partage du bois des Chazeaux. Reconnaissances de travaux exécutés à l'église. Paiement d'une somme de 30 sous à Jean-François Nédey, envoyé à Dole porter une lettre à la poste pour monsieur Busnel, de Paris. Achat de bois pour le corps de garde. Conduite de 2 voitures de poudre à Besançon. Conduite des bagages des carabiniers de la brigade de la Mark, du régiment de Vaudrey, du régiment des dragons d'Orléans, du régiment de Béthume, cavalerie de la Mestre de camp de Pesmes à Marnay. Visite de l'étalon de Pesmes par monsieur de Charantenay. 144 pièces papier., 1726-1727; 408 Edepot 34; CC21
      CHARANTENAY (de); NEDEY (Jean-François)
    - Comptes des recettes et des dépenses de la ville de Pesmes. Vin d'honneur à messieurs des Eaux et Forêts de Gray, pour visite du bois des Chazeaux. Envoi de poisson à l'Intendant de la province. Port d'une lettre de l'Intendant par laquelle il informe le maire et les échevins de l'arrivée à Pesmes, d'un colonel, d'un lieutenant-colonel et d'un aide-major. Curage des creux situés près de la porte du cimetière. Achat de 4 flambeaux pour accompagner le Saint-Sacrement dans les processions. Indemnité de 15 livres au sieur Raille, commissaire des guerres, pour son logement. Signification à monsieur Mairot, d'avoir à démolir la muraille qu'il a fait construire derrière sa maison. Vin d'honneur à monsieur Delagrée, commissaire, député par l'Intendant de la province, pour la révision des comptes de la ville. 146 pièces papier., 1728-1732; 408 Edepot 35; CC22
      DELAGREE; MAIROT; RAILLE
    - Comptes des recettes et des dépenses de la ville de Pesmes. Requête des habitants de Pesmes au Parlement de Besançon, par laquelle ils demandent un nouveau règlement des droits curiaux. 49 livres 6 sous 3 deniers payés annuellement par la ville aux curé et familiers pour la messe qu'ils disent chaque semaine pour le repos des âmes des fidèles trépassés de la paroisse. 112 livres 12 sous 6 deniers payés à Jean-Baptiste Zègue et Marc Bougelot, pour avoir exploité l'assiette du Félot ayant produit 155 moules de bois et 7 000 fagots. Achat de chandelles pour éclairage du corps de garde des dragons d'Espinoy, en quartier d'hiver à Pesmes. 5 livres 9 sous pour une livre de café et un pain de sucre donnés à un prédicateur. 156 pièces papier., 1733-1734; 408 Edepot 36; CC23
      BOUGELOT (Marc); ZEGUE (Jean-Baptiste)
    - Comptes des recettes et des dépenses de la ville de Pesmes. Réparations à l'église et au clocher. Achat de cocardes pour les miliciens. 250 livres payées à Marie-Anne Debourg, organiste; 20 livres à monsieur d'Avilley, subdélégué de l'Intendant de la province et à son greffier, pour avoir visité les vignes. Réparations à l'horloge. Frais de logement de la compagnie de l'Escure. Reconnaissance des dommages causés par la gelée. 30 sous à André Callué, pour avoir porté la bannière à la procession de Sainte-Cécile. Achat de 12 bouteilles de vin de Bourgogne, pour en faire présent à monsieur d'Avilley, subdélégué à Gray. 5 livres 3 sous pour achat de 3 livres de cierges blancs pour les chantées de monseigneur l'archevêque défunt et pour l'exposition du Saint-Sacrement le jour de la Saint-Hilaire, patron de la paroisse. 163 pièces papier., 1736-1739; 408 Edepot 37; CC24
      AVILLEY (d'); CALLUE (André); DEBOURG (Marie-Anne)
    - Comptes des recettes et des dépenses de la ville de Pesmes. -Pavage de la salle des classes à la maison de ville. Paiement de trois bouteilles de vin de Bourgogne, qui ont été bues aux montes et enchères de la ferme de la boucherie. Conduite à Dole d'un cavalier du régiment de Vassey. Paiement de rentes à mademoiselle de Résie. Achats de café et de sucre pour un prédicateur; de quatre flambeaux du poids de 2 livres 1/4 chaque, pour porter lorsqu'on administrera les sacrements aux malades. Mesurage du chemin de Pesmes à Gray, par monsieur Nachon, commissaire des chemins. 2 livres 5 sous pour le dîner de trois hommes ayant aidé à porter le confanon le jour de la procession de la fête de Sainte-Cécile. Réparations à la prison. 121 pièces papier., 1739-1741; 408 Edepot 38; CC25
      NACHON; RESIE (de)
    - Comptes des recettes et des dépenses de la ville de Pesmes. Payé 20 sous pour la location d'un cheval fourni à un invalide se rendant à Gray. Conduite des haras à Gray pour y passer la revue. Achat de chandelles pour éclairage du corps de garde du régiment de Bourbon. 3 livres à François Bobilly, pour avoir à l'aide de 6 ouvriers, suspendu la grosse cloche et raccommodé les tourillons. Payé 15 livres au sieur Morisot, pour un voyage à Besançon, y compris 3 livres pour faire dresser des écritures contre le curé qui a fait assigner la ville, à l'effet d'obtenir d'elle 14 cordes de bois chaque année. 124 pièces papier., 1742-1743; 408 Edepot 39; CC26
      BOBILLY (François); MORISOT
    - Comptes des recettes et des dépenses de la ville de Pesmes. Achat d'huile pour le luminaire de l'église. Logement d'un détachement du régiment de Clermont-Tonnerre. Fourniture de 182 moules de bois au salpêtrier. Paiement au sieur Semonin, tuteur onéraire des enfants de feu monseigneur le marquis de la Baulme, de la somme de 200 livres, pour la location des écuries du château dudit seigneur. Ordre aux échevins de Pesmes, de fournir, à peine de la prison, trois charrettes attelées chacune de trois chevaux, pour conduire des munitions d'Auxonne à Belfort. Achat de 5 livres de poudre, pour faire une réjouissance à l'arrivée à Pesmes, du marquis et de la marquise de Montrevel. Achat de matériaux pour le rétablissement de la maison curiale. 96 pièces papier., 1743-1745; 408 Edepot 40; CC27
      FINANCES COMMUNALES; PRESBYTERE
      MONTREVEL (marquis de); SEMONIN
    - Comptes des recettes et des dépenses de la ville de Pesmes. En 1747, le montant de l'imposition ordinaire était de 2137 livres, celui de la capitation de 1732 livres 17 sous, celui de l'imposition extraordinaire de 1475 livres 5 sous, celui de l'excédent des fourrages de 1228 livres 10 sous. Payé 3 livres à monsieur Agnus, subdélégué à Gray, pour vérification des rôles de l'imposition. Fourniture de fourrage faite au port de Saint-Jean-de-Losne. Paiement de 20 livres à monsieur Guerret, ingénieur des Ponts et Chaussées, pour indemnité de logement. 176 livres payées au sieur Ponsard, maire, pour le tirage de la milice. 29 livres pour 3 mois de gage au messager de monsieur de Montrevel. Conduite de deux feuillettes de salpêtre dans les magasins de Besançon. Apposition d'un canton dans le bois du Félot, pour l'usage du salpêtrier. Paiement d'une somme de 45 livres 12 sous à monsieur le comte de Relingue, brigadier des armées du Roi, par ordre du duc de Randan. 156 pièces papier., 1746-1750; 408 Edepot 41; CC28
      FINANCES COMMUNALES; FISCALITE
      AGNUS; GUERRET; PONSARD; RELINGUE
    - Comptes des recettes et des dépenses de la ville de Pesmes. Payé 12 livres à un cavalier de la maréchaussée qui a contraint certains réfractaires à travailler sur les chemins; 6 livres au sieur Bizot, pour achat de vin d'honneur et poudre pour faire honnêteté au marquis de Montrevel, à son arrivée à Pesmes, lorsqu'il prit possession de la seigneurie; 3 livres 6 sous 8 deniers à Jean Bourrelin, pour un loup qu'il a tué sur le territoire de Pesmes; 4 livres 10 sous pour deux livres de cierges, pour l'exposition du Saint-Sacrement pendant les prières publiques et les services solennels, pour le repos de l'âme de monseigneur l'archevêque. Location d'une écurie pour loger les chevaux du régiment d'Harcourt, en garnison à Pesmes. Permission accordée par l'archevêque d'ex-communier les insectes qui sont dans les vignes. 165 pièces papier., 1751-1754; 408 Edepot 42; CC29
      BIZOT; BOURRELIN (Jean)
    - Comptes des recettes et des dépenses de la ville de Pesmes. Payé 6 livres à Antoine Thion, proclamateur. Achat de 6 livres de poudre, d'une livre de biscotins, d'une livre de biscuits et pralines avec 3 bouteilles de sirop d'orgeat, pour offrir à l'Intendant de la Province, passant à Pesmes. Envoi d'un messager à Besançon, à l'effet de proposer à monsieur le marquis de Choiseul, un accommodement, au sujet de la censive générale sur le territoire de Pesmes. Mise en banc des vignes. Réparations au pont de la Levée de Pesmes. Reconnaissance des arbres arrachés et renversés par le vent dans le bois du Félot. 127 pièces papier., 1755-1757; 408 Edepot 43; CC30
      FINANCES COMMUNALES; OUVRAGE D'ART
      THION (Antoine)
    - Comptes des recettes et des dépenses de la ville de Pesmes. Paiement d'une somme de 30 livres à monsieur Agnus, subdélégué à Gray, pour ses honoraires d'avoir vérifié les comptes de la ville, pour dix années. Vin d'honneur offert aux députés du Parlement, venus à Pesmes pour la visite des haras. 26 livres au sieur Mairotte, ancien marguillier, pour fourniture des hosties de Pâques, et ses peines d'avoir couché à l'église pendant le temps que l'on réparait les vitres. 100 livres à un prédicateur, ayant prêché la dominicale pendant un an. Réparation au pont situé au delà du moulin sur la levée de Pesmes. 133 pièces papier., 1758-1759; 408 Edepot 44; CC31
      AGNUS; MAIROTTE
    - Comptes des recettes et des dépenses de la ville de Pesmes. Réparations au chemin de Gy à Auxonne. Achat de chapeaux pour les sergents de ville et d'une nouvelle horloge. Vin d'honneur offert à l'archevêque. Payé 108 livres pour les gages du messager du marquis de Choiseul; 3 livres à Claude Voisard, pour avoir repiqué les escaliers de la roche; 100 livres aux Capucins pour leurs sermons du carême. Ordre aux échevins de se rencontrer sur le chemin de Pesmes à Malans, pour y marquer la route de Marnay. 3 livres à monsieur Outhenin, doyen, pour le port des Saintes Huiles et la visite de l'église paroissiale de Pesmes. 10 sous au nommé Lajoie, pour avoir enfoui un chien enragé, tué à Pesmes. 137 pièces papier., 1760-1763; 408 Edepot 45; CC32
      CHEMIN RURAL; FINANCES COMMUNALES
      LAJOIE; OUTHENIN; VOISARD (Claude)
    - Comptes des recettes et des dépenses de la ville de Pesmes. Réparations au presbytère et aux murs du jardin de monsieur de Cramant. Achat de paille pour les prisonniers. Payé 18 livres au greffier du bailliage de la Baume-Montrevel pour journées des officiers dudit bailliage employés à visiter la coupe du gros bois. 150 livres accordées par la ville et de l'agrément de l'Intendant au sieur Badouillier, médecin à Pesmes. Réparations aux armes de deux compagnies du régiment du colonel général en quartier à Pesmes. Paiement de la somme de 90 livres à monsieur de Cramant pour location de ses écuries. Frais de logement du régiment d'Artois. 154 pièces papier., 1764-1767; 408 Edepot 46; CC33
      BADOUILLIER (Claude); CRAMANT (de)
    - Comptes des recettes et des dépenses de la ville de Pesmes. Frais de poursuite contre divers particuliers se refusant à payer les droits de messerie. Paiement des frais d'un procès que la ville a perdu au présidial de Gray, contre les commis à la répartition des impôts; 13 livres pour contrôle de l'institution de sergent de ville, en faveur de Jean-Claude Mouchet. Réparations à l'escalier du clocher. 36 livres à Claude Voisard, pour ses peines d'avoir perçu les gerbes du droit de la messerie. Visite des vignes pour les vendanges. 4 livres au sieur Berthet, pour avoir remonté la croix de Saint-Roch. 5 livres 15 sous pour la façon de deux échelles devant servir dans les incendies. 128 pièces papier., 1768-1769; 408 Edepot 47; CC34
      BERTHET; MOUCHET (Jean-Claude); VOISARD (Claude)
    - Comptes des recettes et des dépenses de la ville de Pesmes. Paiement par ordre de l'Intendant, de la somme de 54 livres pour deux mois de pension de Charlotte Laloy, que la ville a envoyée à Besançon pour y suivre les cours d'accouchement de madame Ducoudray. 9 livres 8 sous payés à un sergent de ville pour avoir porté à Besançon un enfant trouvé, exposé sur la place de Pesmes et l'avoir ensuite porté à l'hospice du Saint-Esprit à Gray. Réparations au clocher, au puits, à la fontaine de Coulance, aux ponts et aux pompes à incendie. Payé 8 livres au sieur Pageot, cavalier de la maréchaussée, pour avoir porté une lettre à Besançon, au marquis de Saint-Simon. Diverses dépenses occasionnées par l'incendie arrivé à Pesmes le 22 septembre 1773, telles que nourriture des troupes venues de Gray et d'Ornans, achat de seilles. Vente d'un quart en réserve pour réparer le clocher et refondre les cloches. 147 pièces papier., 1770-1775; 408 Edepot 48; CC35
      EDIFICE CULTUEL; FINANCES COMMUNALES; INCENDIE
      LALOY (Charlotte); PAGEOT